臺灣桃園地方法院刑事裁定　　　　　　　100年度訴字第677號
公　訴　人　臺灣桃園地方法院檢察署檢察官
被　　　告　呂素貞
選任辯護人　余德正律師
被　　　告　鄒健政
指定辯護人　公設辯護人林銘宏
被　　　告　劉惕生
選任辯護人　涂惠民律師
被　　　告　陳政彬
選任辯護人　金鑫律師
上列被告因違反毒品危害防制條例案件，本院裁定如下：
    主  文
呂素貞、鄒健政、劉惕生、陳政彬自民國一百年十月二十九日起
延長羈押貳個月。
    理  由
一、按被告經法官訊問後，認為犯罪嫌疑重大，而有下列情形之
    一者，非予羈押，顯難進行追訴、審判或執行者，得羈押之
    ：一、逃亡或有事實足認為有逃亡之虞者。二、有事實足認
    為有湮滅、偽造、變造證據或勾串共犯或證人之虞者。三、
    所犯為死刑、無期徒刑或最輕本刑為五年以上有期徒刑之罪
    者，刑事訴訟法第101 條第1 項定有明文。次按羈押被告，
    偵查中不得逾2 月，審判中不得逾3 月。但有繼續羈押之必
    要者，得於期間未滿前，經法院依第101 條或第101 條之1
    之規定訊問被告後，以裁定延長之，同法第108 條第1 項定
    有明文。
二、本件被告呂素貞、鄒健政涉嫌販賣第一級毒品罪、販賣第二
    級毒品罪，前經本院訊問後認依被告於警詢、偵查所述，及
    卷附通話監聽譯文、證人指述等，認被告呂素貞、鄒健政犯
    罪嫌疑重大，且該2 人係屬共犯，供述內容復相互矛盾，有
    事實足認有勾串證人及共犯之虞；被告陳政彬涉嫌販賣第一
    級毒品罪，前經本院訊問後認有通話監聽譯文、證人證述內
    容可證，堪認犯罪嫌疑重大，且被告陳政彬供述內容與證人
    均不相符，有串證之虞；被告劉惕生涉嫌販賣第二級毒品罪
    ，前經本院訊問後，依被告劉惕生偵查自白、卷附通話監聽
    譯文、證人證述等認犯罪嫌疑重大，所犯為最輕本刑5 年以
    上有期徒刑之重罪，及因被告劉惕生供述反覆，有事實足認
    有勾串證人之虞，均裁定自民國100 年7 月29日起羈押，其
    中被告呂素貞、劉惕生、陳政彬併諭知禁止接見通信。
三、經查：上開被告羈押期限將於100 年10月29日到期，本院審
    酌下列原因，認仍具羈押原因及必要：
  (一)被告呂素貞於警詢中對有販賣毒品之行為自承在卷，旋即於
    偵查中及本院準備程序矢口否認；被告鄒健政固於準備程序
    時坦承無訛，然其後在聲請具保停止羈押時又飾詞爭執，足
    證被告2 人於警詢、偵查及本院準備程序中，供述內容不一
    ，審酌該2 人為共同被告，又份屬男女朋友，難無維護彼此
    勾串之虞。再者，渠等涉嫌販賣之對象即證人姚青松、謝明
    鈞等人，既尚未於審理中行交互詰問，佐以被告呂素貞、鄒
    健政多次供述與證人等亦相齟齬，若予被告呂素貞、鄒健政
    具保，恐有與證人等勾串之虞。是以羈押原因仍存，且以具
    保方式代替羈押，無從避免勾串證人及共犯，應認有羈押之
    必要。
  (二)被告陳政彬固矢口否認有何販賣毒品行為，惟此與證人曾以
    謙、杜玉忠、呂文生於偵查中證述內容、卷附通聯紀錄監聽
    譯文均有不符，且證人曾以謙、杜玉忠、呂文生均尚未經交
    互詰問，佐以其中證人曾以謙於警詢中指述多有袒護被告陳
    政彬之嫌，若予具保，難以排除被告陳政彬與證人等串證可
    能，仍有羈押原因存在。又以具保方式代替羈押，無從避免
    勾串證人及共犯，應認有羈押之必要。本院既認有勾串證人
    之虞裁定延長羈押，仍應禁止其接見通信，否則無以確保防
    免串證。
  (三)被告劉惕生對販賣毒品行為前後供述亦非一致，與販賣對象
    即證人楊麗珍證述內容不盡一致，亦與卷附通聯紀錄監聽譯
    文不符，證人楊麗珍又未經交互詰問，仍難排除被告劉惕生
    與其串證可能。是以，本院審酌上情，認仍有羈押原因，且
    以交保方式並無法避免勾串證人，是仍有羈押必要，且應禁
    止接見通信以防免串證。
  (四)此外，毒品危害防制條例第4 條第1 項、第2 項販賣第一級
    與第二級毒品罪分別為死刑、無期徒刑，最輕本刑7 年以上
    有期徒刑之罪，屬重罪無疑，而被告呂素貞、鄒健政、陳政
    彬被訴販賣第一級與第二級毒品犯行次數至少1 次以上，將
    來若經本院判罪處刑，恐將面臨至少應執行無期徒刑、有期
    徒刑7 年以上之刑，依客觀、正常之社會通念，足認為被告
    3 人均有高度逃亡可能性，當可認均具有相當理由認有逃亡
    之虞。
四、據上論斷，依刑事訴訟法第108 條第1 項但書，裁定如主文
    。
中    華    民    國   100    年    10    月    24    日
                  刑事第十三庭 審判長法  官  蔡虔霖
                                     法  官  葉韋廷
                                     法  官  張鴻任
如不服本裁定應於送達後5 日內向本院提出抗告狀
以上正本證明與原本無異
                                     書記官  陳美宜
中    華    民    國   100    年    10    月    25    日